【裁判字號】    92,交抗,805
【裁判日期】    921231
【裁判案由】    違反道路交通管理處罰條例
【裁判全文】
臺灣高等法院交通事件裁定                        九十二年度交抗字第八０五號
    抗  告  人
    即受處分人  甲○○
右抗告人因違反道路交通管理處罰條例案件，不服台灣台北地方法院中華民國九十二
年七月十六日裁定（九十一年度交聲字第三七三號；原處分案號：北市裁三字第裁二
二—ＡＸＸ○一０七四三號），提起抗告，本院裁定如左：
    主  文
抗告駁回。
    理  由
一、按汽車駕駛人超車時，未保持適當之間隔者，處新臺幣（下同）一千二百元以上
    二千四百元以下罰鍰，道路交通管理處罰條例第四十七條第三款已有明定。而汽
    車駕駛人駕駛汽車違反道路交通管理處罰條例第四十七條第三款規定者，除應依
    該條所規定之罰鍰處罰外，並予記違規點數一點，道路交通管理處罰條例第六十
    三條第一項第一款亦定有明文。再汽車駕駛人駕駛汽車違反道路交通安全規則，
    因而肇事致人受傷者，違者吊扣其駕駛執照三個月至六個月，道路交通管理處罰
    條例第六十一條第三項亦有處罰規定。
二、原裁定略以：聲明異議人即受處分人甲○○於民國九十年十一月二十五日下午四
    時三十分許，駕駛號牌ＡＥ｜八三三號營業大客車，沿臺北市○○路○段外側車
    道西向東行駛至臺北市○○路○段六十六之五號處超車時，未與他車保持適當之
    間隔，致其右側車身與沿同方向同車道、由李明怡騎乘號牌ＲＣＪ─八四二號輕
    型機車左側車身撞及肇事，李明怡人車倒地，因此受有右手肘擦傷、右側臀部擦
    傷、腦部撞擊等傷害，異議人雖否認肇事致人受傷，惟查該項違規肇事行為，業
    據目擊證人范佐銧結證在卷，並經金百泓於警詢中證實，復有診斷證明書、前揭
    道路交通事故補充資料表在卷足憑，異議人確為本件交通事故之行為人，而被害
    人因而受有傷害等情，洵堪認定，原處分機關裁罰並無不當等語。
三、本件抗告意旨略以：（一）報案人告訴抗告人在考試院附近有部機車被抗告人撞
    倒；（二）既然小客車親眼目睹抗告人撞倒機車就應於第一時間內追趕，何以俟
    抗告人等紅燈時才趕到；（三）從未與目擊證人謀面；（四）抗告人駕駛號牌Ａ
    Ｅ－八三三號營業大客車未有任何碰撞痕跡等語。
四、經查本件抗告人即受處分人甲○○於右揭時間駕駛號牌ＡＥ｜八三三號營業大客
    車，沿臺北市○○路○段外側車道西向東行駛至臺北市○○路○段六十六之五號
    處超車時，未與他車保持適當之間隔，致其右側車身與沿同方向同車道、由李明
    怡騎乘號牌ＲＣＪ─八四二號輕型機車左側車身撞及肇事，李明怡人車倒地，因
    此受有右手肘擦傷、右側臀部擦傷、腦部撞擊等傷害，經警員到場處理後，乃由
    臺北市政府警察局交通警察大隊（以下稱北市警交大隊）以抗告人有違反道路交
    通管理處罰條例第四十七條第三款及第六十一條第三項規定之行為掣單舉發，抗
    告人於舉發通知單上所載之應到案日期即九十一年二月一日前向原處分機關提出
    申訴，經原處分機關請舉發單位即北市警交大隊調查結果，仍認抗告人有前開違
    規行為，抗告人於原審聲明異議固不否認駕駛上開號牌營業大客車行經上開地點
    ，惟辯稱：報案時間與地點均不相符，伊是公車司機，根據行車排班表時間為下
    午四時十五分時，伊車自木柵站發車，至車禍現場需時三十五分，而報案人報案
    之時間為下午四時三十分，伊所駕之車尚未到肇事地點，又當時有一位女乘客亦
    同意為伊做證，確實無肇事發生，且經交通警察至木柵站停車場檢驗時，車身外
    均無任何擦撞之痕跡云云。惟查本件查獲抗告人，是由目擊證人金百泓提供車號
    予李明怡之同事，由李明怡之同事提供車號予承辦警員范佐銧等情，業經證人范
    佐銧結證在卷（見原審九十一年十二月二十七日訊問筆錄），而證人金百泓於警
    詢中證稱：當時伊站立在木柵路一段六十六之七號前抽菸，伊看到一部輕機車Ｒ
    ＣＪ─八四二號沿木柵路西向東行駛外側車道靠分道線行駛，此時有一部營業大
    客車ＡＥ─八三三號同向同車道行駛於該輕機車後方，至肇事地點後向左切至內
    側車道，超越該車後再向右切入外側車道時，營業大客車之後車身擦撞該輕機車
    之左前車頭後，輕機車倒地而肇事，肇事後該營業大客車未停下繼續向前行駛，
    伊即駕機車追至木柵路三段及秀明路一段路口將其攔下，告知其肇事，該駕駛不
    但不承認，且還惡言相向後自行離去，仍未下車處理等語。而抗告人陳稱：伊行
    駛之路段有經過木柵路（見原審九十一年六月二十四日訊問筆錄）‧‧‧‧，伊
    在等紅燈時有人來敲車門，來者向伊說伊撞到一部機車就跑了（見原審九十二年
    四月二十九日訊問筆錄）等語。參以肇事後李明怡騎乘號牌ＲＣＪ─八四二號機
    車之右側把手擦痕、左側車身倒地擦痕、前輪車殼擦痕等情，有道路交通事故補
    充資料表附卷可佐，復徵諸李明怡受有右手肘擦傷、右側臀部擦傷、頭部外傷併
    皮下血腫等傷害，有臺北市立萬芳醫院出具之診斷證明書、前揭道路交通事故補
    充資料表在卷足憑，且李明怡於原審調查時陳稱：伊當時行經肇事地點是下午四
    時五十分許等語（原審九十一年六月二十四日訊問筆錄第三頁），而李明怡對於
    本件交通事故陳稱：醒來時那段記憶都沒有，伊沒有告受處分人等語，則李明怡
    所為前述行經肇事處之時間之陳述，實無事後捏造以誣陷抗告人之可能，應可採
    信，另抗告人固舉當時亦乘坐系爭營業大客車之楊愓文為證，惟楊愓文於原審到
    庭證稱：「當時車子走在慢車道，伊坐在駕駛座後面這排，接近尾巴地方，後來
    有人按喇叭，司機就停下來，好像停紅燈有人來敲門或是按喇叭，伊看好像沒有
    事，就繼續坐在上面」、「（來敲門後發生何事？）伊坐在後面沒有聽很清楚等
    語（見原審九十二年五月二日訊問筆錄第三頁），是證人楊愓文之證詞尚不足為
    有利抗告人之認定，綜上各節，目擊證人金百泓之證詞要屬可信，抗告人為本件
    交通事故之行為人，而被害人因而受有傷害等情，洵堪認定。原裁定認原處分機
    關乃於九十一年二月五日依道路交通管理處罰條例第四十七條第三款（原處分機
    關贅引第一項）、第六十一條第三項、第六十三條第一項第一款（原處分機關漏
    引第一款）及違反道路交通管理事件統一裁罰標準表規定，裁決抗告人罰鍰一千
    二百元並記違規點數一點，暨吊扣駕駛執照六個月之處分，並無不當，原裁定認
    異議無理由而駁回其聲明異議，經核並無不合，抗告人提起抗告，其仍執陳詞指
    摘原裁定不當，抗告為無理由，應予駁回。
據上論結，應依道路交通案件處理辦法第二十六條，刑事訴訟法第四百十二條，裁定
如主文。
中      華      民      國    九十二    年     十二     月    三十一    日
                              台灣高等法院交通法庭
                                  審判長法  官  陳  正  雄
                                        法  官  許  宗  和
                                        法  官  許  錦  印
右正本證明與原本無異。
不得再抗告。
                                        書記官  楊  妙  恩
中      華      民      國    九十三    年      一      月      二      日


司法院資訊處製作；財團法人民間司法改革基金會備份。
